【裁判字號】    99,交抗,2067
【裁判日期】    991126
【裁判案由】    違反道路交通管理處罰條例
【裁判全文】
臺灣高等法院交通事件裁定            99年度交抗字第2067號
抗  告  人
即受處分人  黃斌哲
上列抗告人因違反道路交通管理處罰條例案件，不服臺灣宜蘭地
方法院，中華民國99年10月11日所為裁定（99年度交聲字第228
號），提起抗告，本院裁定如下：
    主  文
抗告駁回。
    理  由
一、移送機關處分意旨略以：異議人即受處分人黃斌哲於民國（
    下同）99年2月11日夜間10時2分許，駕駛車牌號碼5531-LM
    號自用一般小客車，行經宜蘭縣礁溪鄉○○路○段195號前，
    為警查獲酒後駕車，經實施呼氣中酒精濃度測試，測得其呼
    氣中酒精濃度達每公升0.91毫克，為宜蘭縣政府警察局礁溪
    分局頭城分駐所員警製單舉發，交通部公路總局臺北區監理
    所宜蘭監理站爰依道路交通管理處罰條例第35條第1項第1款
    、第24條第1項第2款裁處新台幣（下同）49,500元之罰鍰，
    及吊扣駕駛執照12個月，並施以道路交通安全講習。
二、受處分人黃斌哲在原法院異議意旨略以：異議人坦承飲酒後
    駕車之違法行為，並自我警惕悔過，惟本件已經檢察官緩起
    訴處分，並於99年7月30日繳清緩起訴處分書指定之6萬元，
    基於一罪不兩罰原則，本件罰鍰部分應無須繳付，為此聲明
    異議等語。
三、原法院裁定以：按道路交通管理處罰條例第87條第1項規定
    ：「受處分人，不服第8條主管機關所為之處罰，得於接到
    裁決書之翌日起20日內，向管轄地方法院聲明異議。」又道
    路交通案件處理辦法第12條規定：「依道路交通管理處罰條
    例第87條規定向管轄法院聲明異議之期間，自裁決送達之翌
    日起算，並得依法扣除在途期間及聲請回復原狀。」；道路
    交通案件處理辦法第18條規定：「交通法庭認聲明異議不合
    法律上之程式或其異議權已經喪失者，應以裁定駁回之，但
    其不合法律上之程式可補正者，應先定期命為補正，逾期不
    補正者，即予駁回。」有明文可資參照。經查：原處分機關
    交通部公路總局臺北區監理所宜蘭監理站宜監字第裁43-Q00
    000000號違反道路交通管理事件裁決書，係於99年2 月23日
    由異議人簽收，有上揭裁決書及送達證書在卷可稽，則異議
    人如對原處分機關是項裁決不服欲提起異議，依據前開說明
    ，其合法異議期間應於99年2月24日（即其收受裁決書之翌
    日）起算至99年3月15日止，經加計在途期間4日後，異議人
    至遲應於99年3月19日提出異議。詎異議人於99年8月16日始
    向原處分機關提出異議狀，而向原處分機關聲明異議，此有
    聲明異議狀上收文日期戳記可證，異議人之異議顯已逾聲明
    異議之法定期間。至異議人所執其已繳交緩起訴處分金，請
    求不需再繳交罰鍰乙節，然揆諸前開說明，本件聲明異議之
    程式於法不合，且無從補正，法院自無從就原處分機關所為
    之裁決處分有無理由等事項加以審酌，附此敘明。綜上所述
    ，異議人之聲明異議顯然不合法律上程式，且無從補正，依
    上開規定，自應將受處分人之異議駁回。經核尚無不合。
四、抗告意旨雖以：(一)99年2月23日簽收裁決書，並沒刻意了解
    異議時效，只知尚有偵案要開庭；(二)待99年3月25日判定緩
    起訴處分，心想為表誠意接受處罰，等罰款繳了再議；(三)因
    六萬不是小數目，故分成三個月存二萬始於7月30日才一次
    繳清；(四)又獲得附件說明一罪不兩罰之事實，伊齊備資料，
    於99年8月16日託付監理所申請異議；(五)今日特別補述，因
    伊非頑劣之民，且百姓也非聖賢，個個聰明謹慎到把每一異
    議時效都明白，確是無心之過云云。惟查，不服道路交通管
    理處罰條例第8條主管機關所為之處罰，得於接到裁決書之
    翌日起「20日內」，向管轄地方法院聲明異議，此為道路交
    通管理處罰條例第87條第1項所規定之不變期間，尚非法院
    所能權宜通融。抗告意旨所述各節，固值同情，惟並無解於
    受處分人本件聲明異議已然逾期之事實。抗告意旨執前詞指
    摘原法院裁定不當，求予撤銷原法院裁定，為無理由，其抗
    告應予駁回。
五、據上論結，應依道路交通案件處理辦法第26條，刑事訴訟法
    第412條，裁定如主文。
中    華    民    國    99    年    11    月    26    日
                  刑事第三庭    審判長法  官  陳博志
                                      法  官  劉興浪
                                      法  官  陳德民
以上正本證明與原本無異。
不得再抗告。
                                      書記官  阮桂芳
中    華    民    國    99    年    11    月    29    日

司法院資訊處製作；財團法人民間司法改革基金會備份。
